【裁判字號】    94,訴,1635
【裁判日期】    950731
【裁判案由】    毒品危害防制條例
【裁判全文】
臺灣臺北地方法院刑事判決              94年度訴字第1635號
公  訴  人  臺灣臺北地方法院檢察署檢察官
被      告  甲○○
                    現於臺灣台北監獄執行中
上列被告因違反毒品危害防制條例案件，經檢察官提起公訴（九
十四年度毒偵字第二八四五號），被告於本院準備程序中就被訴
事實為有罪之陳述，經告以簡式審判要旨，並聽取當事人之意見
後，經本院合議庭裁定以簡式審判程序審理，判決如下：
    主  文
甲○○連續施用第一級毒品，處有期徒刑壹年貳月。扣案第一級
毒品海洛因壹包（淨重零點零肆公克）沒收銷燬之；放置上開毒
品用之空包裝袋壹只、注射針筒肆支均沒收。
    事  實
一、甲○○前於民國八十七年間因施用第一級毒品海洛因案件，
    經依本院八十七年度毒聲字第二九二號裁定送觀察、勒戒後
    ，認有繼續施用毒品之傾向，由台灣台北地方法院檢察署檢
    察官聲請本院以八十七年度毒聲字第五五九號裁定令入戒治
    處所施以強制戒治一年，嗣經本院以八十八年度毒聲字第六
    四五號裁定停止戒治，所餘戒治期間付保護管束，於八十八
    年七月二十六日保護管束期滿執行完畢，經臺灣臺北地方法
    院檢察署檢察官於同年八月十六日以八十八年度戒毒偵字第
    五五號為不起訴處分確定；又於八十九年間因施用第一級毒
    品海洛因案件，經依臺灣板橋地方法院以八十九年度毒聲字
    第五六０二號裁定令入戒治處所施以強制戒治一年，並經檢
    察官提起公訴，由本院以九十年度訴字第二五八號判決處有
    期徒刑九月，甲○○不服提起上訴，由臺灣高等法院以九十
    年度上訴字第二八一二號判決駁回上訴確定，戒治部分並於
    九十年九月二十一日執行完畢出所；繼於九十一年間再因施
    用第一級毒品海洛因案件，經依本院以九十一年度毒聲字第
    六九五號裁定令入戒治處所施以強制戒治一年，並經檢察官
    提起公訴，由本院以九十一年度訴字第七六七號判決處有期
    徒刑一年二月確定，戒治部分嗣經本院以九十二年度毒聲字
    第七一六號裁定停止戒治，所餘戒治期間付保護管束，於九
    十二年八月二十一日保護管束期滿執行完畢；上述二罪經接
    續執行，於九十三年十月七日縮短刑期假釋出監，嗣經撤銷
    假釋，於九十四年七月一日入監執行殘刑（於本案尚不構成
    累犯）；復於九十三年間再因施用第一級毒品海洛因案件，
    經臺灣臺北地方法院檢察署檢察官以九十三年度毒偵字第二
    三０五號提起公訴，經本院以九十四年度訴字第五五號判決
    處有期徒刑一年四月，甲○○不服提起上訴後，經臺灣高等
    法院於九十四年六月十日以九十四年度上訴字第一三０七號
    判決駁回上訴，甲○○復提起上訴，經最高法院以九十五年
    度台上字第一一二九號判決上訴駁回確定。詎其屢經強制戒
    治及科刑處分後猶不知悛悔，復於前開臺灣高等法院判決後
    ，另行基於施用第一級毒品海洛因之概括犯意，自九十四年
    六月十九日起至同年月二十三日止，以每日施用一次之頻率
    ，連續在台北市○○區○○街附近之公共廁所及其台北市○
    ○區○○街二二二巷五十八號四樓住處內將海洛因稀釋後以
    針筒注射方式施用第一級毒品海洛因多次，嗣為警於九十四
    年六月二十三日晚間十時許在其上開住處查獲，並扣得第一
    級毒品海洛因一包（淨重零點零四公克）、施打毒品用之注
    射針筒四支。
二、案經臺北市政府警察局萬華分局報告臺灣臺北地方法院檢察
    署檢察官偵查起訴；嗣甲○○於本院準備程序中，就起訴事
    實為有罪之陳述，經告以簡式審判要旨，並聽取當事人之意
    見後，經本院合議庭裁定以簡式審判程序審理。
    理  由
一、前揭犯罪事實，迭據被告甲○○於警詢、偵查及本院審理中
    均坦承不諱（見偵查卷第十七至十九頁、第五十九、六十頁
    ，本院九十五年一月九日、七月十九日準備程序筆錄、簡式
    筆錄），且其為警查獲後所採集之尿液，經送檢驗結果確呈
    鴉片類藥物陽性反應，有臺灣檢驗科技股份有限公司二００
    五年七月九日濫用藥物尿液檢驗報告一紙在卷可稽（見偵查
    卷第八頁）；另於被告住處內起獲之白粉一包（淨重零點零
    四公克），經鑑驗結果亦含第一級毒品海洛因成分，有法務
    部調查局九十四年九月二十日調科壹字第020007375 號鑑定
    通知書存卷可參，此外復有被告用以施打海洛因之注射針筒
    四支扣案可佐，足證被告前揭出於任意性之自白與事實相符
    ，堪以憑信。又被告前因施用第一級毒品海洛因案件，經本
    院以八十七年度毒聲字第二九二號裁定送觀察、勒戒後，認
    有繼續施用毒品之傾向，復由本院以八十七年度毒聲字第五
    五九號裁定令入戒治處所施以強制戒治一年，嗣經本院以八
    十八年度毒聲字第六四五號裁定停止戒治，所餘戒治期間付
    保護管束，於八十八年七月二十六日保護管束期滿執行完畢
    ，由臺灣臺北地方法院檢察署檢察官於同年十月十六日以八
    十八年度戒毒偵字第五五號為不起訴處分確定；又於八十九
    年間因施用第一級毒品海洛因案件，經依臺灣板橋地方法院
    以八十九年度毒聲字第五六０二號裁定令入戒治處所施以強
    制戒治一年，並經檢察官提起公訴，由本院以九十年度訴字
    第二五八號判決處有期徒刑九月，甲○○不服提起上訴，由
    臺灣高等法院以九十年度上訴字第二八一二號判決駁回上訴
    確定，戒治部分並於九十年九月二十一日執行完畢出所；繼
    於九十一年間再因施用第一級毒品海洛因案件，經依本院以
    九十一年度毒聲字第六九五號裁定令入戒治處所施以強制戒
    治一年，並經檢察官提起公訴，由本院以九十一年度訴字第
    七六七號判決處有期徒刑一年二月確定，戒治部分嗣經本院
    以九十二年度毒聲字第七一六號裁定停止戒治，所餘戒治期
    間付保護管束，於九十二年八月二十一日保護管束期滿執行
    完畢等情，有本院九十年度訴字第二五八號、九十一年度訴
    字第七六七號刑事判決各一件、臺灣高等法院被告前案紀錄
    表、臺灣高等法院施用毒品案件紀錄表等資料在卷可按。是
    被告於強制戒治執行完畢釋放後，五年內再犯本件施用第一
    級毒品海洛因之犯行，事證明確，洵堪認定。
二、按海洛因係屬毒品危害防制條例第二條第二項第一款所規定
    之第一級毒品。核被告甲○○所為，係犯毒品危害防制條例
    第十條第一項之施用第一級毒品罪。又其於施用前後持有第
    一級毒品海洛因之低度行為，應為其施用之高度行為所吸收
    ，不另論罪。次按行為後法律有變更者，適用行為時之法律
    ，但行為後之法律有利於行為人者，適用最有利於行為人之
    法律，修正後刑法第二條第一項定有明文；被告行為後，刑
    法第五十六條關於連續犯之規定業於九十四年二月二日修正
    刪除，且依刑法施行法第十條之一規定，於九十五年七月一
    日生效，修正刪除連續犯規定後，除法理上合於接續犯、包
    括一罪之情形仍可以一罪論外，其餘數犯罪行為之情形，即
    應依刑法第五十一條規定分論併罰，則依修正後刑法第二條
    第一項規定比較新、舊法結果，舊法第五十六條連續犯之規
    定乃將被告連續數行為論以一罪，僅得加重其刑至二分之一
    ，自應適用較有利於被告之行為時法律即舊法論以連續犯。
    是被告先後多次施用第一級毒品海洛因之行為，時間緊接，
    觸犯構成要件相同之罪，顯係出於概括犯意反覆為之，為連
    續犯，應依修正前刑法第五十六條之規定以一罪論，並加重
    其刑。又被告前因施用毒品案件，經本院以九十年度訴字第
    二五八號判決處有期徒刑九月，臺灣高等法院以九十年度上
    訴字第二八一二號判決上訴駁回確定；另因施用毒品案件，
    經本院以九十一年度訴字第七六七號判決處有期徒刑一年二
    月確定；上開徒刑九月部分自九十一年七月十二日起算，扣
    除強制戒治期間，指揮書執畢日期為九十三年一月三日，另
    徒刑一年二月部分則接續自九十三年一月四日起算，於九十
    三年十月七日因縮短刑期假釋出監，嗣經撤銷假釋，於九十
    四年七月一日入監執行殘刑，於同年十月二十日縮刑期滿執
    行完畢，是被告上述兩罪所處有期徒刑經併合執行，並合併
    計算其最低應執行之期間而獲准假釋，其已執行之期間及假
    釋之範圍自應包括上述兩罪徒刑在內，則其於假釋期間之九
    十四年六月十九日起至同年月二十三日止再犯本件有期徒刑
    以上之罪者，依上開說明，不應論以累犯（最高法院八十八
    年第四次刑事庭會議決議參照），公訴意旨認經處徒刑九月
    部分，已於九十三年一月三日執行完畢，而構成累犯云云，
    應有誤會。爰審酌被告前經觀察勒戒、強制戒治等程序並經
    法院論罪處刑，仍不知悔戒，復繼續沾染毒品惡習，其施用
    毒品行為對於自身危害程度非輕，及其犯罪之動機、目的、
    手段，暨犯後坦承犯行、態度良好等一切情狀，量處如主文
    所示之刑。扣案第一級毒品海洛因一包（不含包裝袋，淨重
    零‧零四公克），應依毒品危害防制條例第十八條第一項前
    段規定沒收銷燬。另按從刑附屬於主刑，除法律有特別規定
    者外，依主刑所適用之法律（最高法院九十五年第八次刑事
    庭會議決議參照）。查扣案盛裝前揭毒品之包裝袋一只、注
    射針筒四支，均為被告所有分別供其盛裝、施用海洛因犯罪
    所用之物，業據被告供明在卷（見本院九十五年一月九日準
    備程序筆錄），爰依修正前刑法第三十八條第一項第二款規
    定宣告沒收。至扣案吸管二支，據被告供稱係用以盛裝砂糖
    之用，與施用毒品無關等語（見本院上開準備程序筆錄），
    核被告業已坦承本件施用毒品犯行及扣案注射針筒為其所有
    供施打海洛因之用，自無單獨匿飾此部分事實之必要，本院
    復查無證據證明該扣案物與本件被告施用第一級毒品海洛因
    犯行有何關聯，爰不另為沒收之諭知。
三、據上論斷，應依刑事訴訟法第二百七十三條之一第一項、第
    二百九十九條第一項前段，毒品危害防制條例第十條第一項
    、第十八條第一項前段，刑法第十一條前段、第二條第一項
    前段，修正前刑法第五十六條、第三十八條第一項第二款，
    判決如主文。
本案經檢察官高怡修到庭執行職務
中    華    民    國    95    年    7     月    31    日
                  刑事第十一庭  法  官  鍾淑慧
以上正本證明與原本無異。
如不服本判決，應於判決送達後十日內，向本院提出上訴狀。
                                書記官  劉英芬
中    華    民    國    95    年    7     月    31    日
附錄本案論罪科刑法條全文
毒品危害防制條例第十條：
施用第一級毒品者，處六月以上五年以下有期徒刑。
施用第二級毒品者，處三年以下有期徒刑。


司法院資訊處製作；財團法人民間司法改革基金會備份。
